臺灣高等法院臺南分院民事裁定
110年度抗字第147號
抗  告  人  廖奕勝即名勝工程行

上列抗告人因與相對人年建營造有限公司間請求給付工程款事件
，對於中華民國110年6月17日臺灣雲林地方法院所為裁定（110
年度訴字第203號）提起抗告，本院裁定如下：
    主  文
抗告駁回。
抗告訴訟費用由抗告人負擔。
    理  由
一、抗告意旨略以：本件依抗告人提出之陳報狀所附通訊軟體對
    話截圖照片所示，雖未言明施工地點、付款地點在雲林縣北
　　港鎮，然因抗告人與監工人員張家榮係就「北港合作金庫（
　　年建營造）」之工程內容有所聯繫，故施工地點即債務履行
    地係在雲林縣北港鎮，已經兩造約定明確，抗告人向原法院
    提起本件訴訟，依民事訴訟法第12條規定並無不合。原裁定
    認原法院就本件訴訟無管轄權，依職權裁定移送臺灣新北地
    方法院（下稱新北地方法院），自有違誤，為此提起抗告，
　　請求廢棄原裁定等語。
二、按對於私法人或其他得為訴訟當事人之團體之訴訟，由其主
    事務所或主營業所所在地之法院管轄，民事訴訟法第2條第2
    項定有明文。另按因契約涉訟者，如經當事人定有債務履行
    地，得由該履行地之法院管轄，民事訴訟法第12條固有明定
　　。此乃民事訴訟法關於因契約涉訟特別審判籍之規定，是項
    約定雖不以書面或明示為必要，即言詞或默示為之，亦非法
    所不許，惟仍必須當事人間有約定債務履行地之意思，始有
    該條之適用。而管轄權之有無，雖為受訴法院應職權調查之
    事項，惟當事人對此訴訟成立要件之舉證責任仍不因而免除
　　。　　
三、經查：本件相對人公司係設在新北市中和區，有其公司變更
    登記表在卷可憑（原審卷第39至42頁），抗告人於原審依兩
    造間之工程契約，起訴請求相對人給付工程款，依民事訴訟
    法第2條第2項規定，新北地方法院對本件訴訟自有管轄權。
    抗告人雖提出通訊軟體對話截圖照片，主張兩造約定之付款
    地點在雲林縣北港鎮云云，然依原審卷第53頁之通訊軟體對
    話截圖照片，僅能看出其上有估價單及對話雙方談論工程內
    容，惟並未論及付款事宜，更無有關付款地點之討論。另依
    抗告人所提出之估價單，其內容亦無任何關於抗告人所主張
    兩造間約定「工程款履行地」、「付款地點」之記載。抗告
    人復未能就其所主張兩造曾約定以雲林縣北港鎮為付款地點
    乙節舉證證明，則其主張原法院為工程款債務履行地法院云
    云，自難採信。
四、綜上所述，抗告人向無管轄權之原法院起訴，顯係違誤。從
　　而，原審依職權裁定將本件移送有管轄權之新北地方法院，
    於法即無不合。抗告意旨指摘原裁定不當，求予廢棄，為無
    理由，應予駁回。
五、據上論結，本件抗告為無理由，爰裁定如主文。
中　　華　　民　　國　　110 　年　　8 　　月　　27　　日
                  民事第四庭  審判長法  官  翁金緞

                                    法  官  黃義成

                                    法  官  洪挺梧
上為正本係照原本作成。
不得再抗告。　　　　　　　　　　　　　　　　　　　
中　　華　　民　　國　　110 　年　　8 　　月　　27　　日

                                    書記官  王雪招